# 关联方认定

提问人：老兵 701206 时间：2019-05-31 09:08:08
陈总，求助一个和项目无关的问题。背景：
A控股 B５１％，A参股C ５％，B、C为两家上市公司，不在同一控制下。
Ａ向Ｂ和Ｃ均委派了同一名董事Ｄ，因此，B 和 C 构成关联关系问题：
E 为 C公司控股子公司，E是否构成 B 的关联方？
我的理解E 构成 B的关联方，依据是母子公司是一个整体，但会计准则中找不到相关依据，，请您指教。

回答人：chenyiwei
你的理解基本合理。在判断关联方关系时，应将母子公司以及合营企业作为一个整体处理，只要确定 A 是 B 的关联方，则A 所处集团内的所有企业都是 B的关联方。从 2009 年修订后的IAS 24 第九条对构成关联方情形的列举中可以得出该结论。

提问人：sisiminglei 时间：2019-11-06 06:30:17
陈版请教一下上市公司下属子公司A将孙公司 B处置给C公司 交易时间发生在 2019 年 4 月 而 A 公司的下属另外一家子公司D 的董事 该董事也是子公司 D 小股东的实质控制人曾对 C 公司持股 75% 但是在2018 年 10 月时 D 公司该董事处置了其持有的 75% 的股份 那么C 公司在 2019 年是否是该上市公司的关联方？我分别查了第 36 号会计准则和上海证券交易所上市交易规则 根据第 36 号会计准则 C 公司在 2018年按照关键管理人员控制的公司认定为关联方但是这个会计准则没有前后12 个月的规定 到 2019 年 C 公司应该就不是上市公司的关联方了 根据上市规则下属子公司的董事不是上市公司的关联自然人 应该也不受前后12 个月的规定的影响吧 这样子判断下来是不是 19 年不将该笔交易作为关联交易？辛苦陈版解惑 另外在不存在其他关系的前提前 同一自然人担任董事的两家公司是关联方吗？如果是的话依据的哪个规定 谢谢陈版

回答人：chenyiwei
1 、你说的情况，从会计准则角度和股票上市规则角度，如果不涉及触发“实质重于形式” 的兜底条款的情形，则C 在 2019 年内都不是上市公司的关联方。
2 、如果不存在其他构成关联方关系的情形，同一自然人担任董事（含独董）
的公司，如果该自然人对这两家公司都只有重大影响，则这两家公司从会计准则角度不构成关联方。